臺灣高等法院臺中分院民事裁定
111年度上易字第383號
上  訴  人  鍾雪壬  
即反訴原告          


被上訴人    殷素蓮  
即反訴被告
上列當事人間回復原狀等事件，上訴人提起反訴，本院裁定如下
： 
    主  文
反訴原告應於收受本裁定正本5日內，補繳反訴裁判費新臺幣3萬
8922元，逾期未補正，即駁回其反訴。
    理  由
一、按向第二審或第三審法院上訴，依第七十七條之十三及第七
    十七條之十四規定，加徵裁判費十分之五；於第二審為訴之
    變更、追加或依第五十四條規定起訴者，其裁判費之徵收，
    依前條第三項規定，並準用前項規定徵收之。提起反訴應徵
    收裁判費者，亦同；本訴與反訴之訴訟標的相同者，反訴不
    另徵收裁判費，民事訴訟法第77條之16第1項前段、同條第2
    項、第77條之15第1項分別有明文規定。又所謂訴訟標的相
    同，係指經原告或反訴原告主張並以原因事實特定後請求法
    院審判之實體法上權利同一者而言。此外，若以本訴之訴訟
    標的為前提或基礎法律關係，被告提起給付請求權之反訴，
    亦屬所指本訴與反訴訴訟標的相同之情形（最高法院100年
    度台抗字第948號裁定參照）。
二、上訴人即反訴原告於本院提起反訴，反訴聲明求為：㈠確認
    反訴原告如原判決附圖所示坐落台中市○區○○○段000000○000
    000地號土地上編號B、D部分房屋分管契約存在。㈡反訴被告
    即被上訴人應給付新臺幣（下同）36萬元，及自上訴狀繕本
    送達翌日起至清償日止，按年息百分之5計算之利息，並按
    月給付租金不當得利6,000元。經查：
　㈠關於反訴聲明第一項，為本訴（即反訴被告請求反訴原告拆
    除建物並返還屋頂平台予全體共有人）之前提，依前開說明
    ，應認此部分反訴與本訴訴訟標的相同，而反訴原告既已就
    原審判命其拆除上開建物並返還屋頂平台之判決提起上訴，
    並繳納上訴裁判費，此部分反訴自不另徵裁判費。
　㈡關於反訴聲明第二項部分，反訴原告乃就反訴被告所有臺中
    市○區○○路000號房屋無權占有同段000-00、000-00地號土地
    上之法定空地及於防火巷增建，所為不當得利之請求，與本
    訴標的不同，亦非附帶請求，自應計算其訴訟標的價額。而
    反訴原告請求自起訴狀繕本送達翌日起按月給付6,000元部
    分，其請求之期間未確定，依民事訴訟法第77條之10規定，
    應以權利存續期間之收入總數為準，參酌各級法院辦案期限
    實施要點規定第一、二、三審通常程序審判案件之期限依序
    為1年4月、2年、1年，推定該權利存續期間為3年，據此計
    算此部分價額為216萬元（6,000元×12×3=2,160,000元），
    加計聲明第二項另請求之36萬元，反訴聲明第二項訴訟標的
    價額核定為252萬元。
三、故本件反訴訴訟標的價額，核定為252萬元，應徵反訴裁判
    費38,922，未據反訴原告繳納，茲限反訴原告於收受本裁定
    正本5日內，如數逕向本法院補繳，逾期未補正，即依法駁
    回反訴，爰裁定如主文。 　　
中　　華　　民　　國　　111 　年　　9 　　月　　14　　日
                   民事第四庭   審判長法　官  林慧貞
　　　　　　　　　　　　　　          法　官  鄭舜元  
　　　　　　　　　　　　　　　        法　官  劉惠娟 
正本係照原本作成。
核定訴訟標的價額部分，如不服本裁定應於裁定送達後10日內向
本院提出抗告理由狀（須按他造人數附具繕本），並繳納抗告裁
判費新台幣1000元。
命補繳裁判費部分不得抗告。
因疫情而遲誤不變期間，得向法院聲請回復原狀。

                                      書記官  陳文明
　　　　　　　　　　　　　　　　　　　
中　　華　　民　　國　　111 　年　　9 　　月　　15　日